臺灣新北地方法院刑事判決
111年度審交易字第717號
公  訴  人  臺灣新北地方檢察署檢察官
被      告  陳志嘉


上列被告因過失傷害案件，經檢察官提起公訴（110年度偵字第8
370號），被告於準備程序中就被訴事實為有罪之陳述，經本院
裁定改以簡式審判程序審理，判決如下：
    主  文
陳志嘉犯過失傷害罪，處有期徒刑貳月，如易科罰金，以新臺幣
壹仟元折算壹日。
    事實及理由
一、本案犯罪事實及證據，除起訴書犯罪事實一第11行「左課」
    之記載，應更正為「左踝」；證據部分補充「被告陳志嘉於
    本院準備程序、審理時之自白」外，餘均引用如附件檢察官
    起訴書之記載。
二、論罪科刑：
  ㈠核被告所為，係犯刑法第284條前段之過失傷害罪。被告於肇
    事後，報案人或勤指中心轉來資料未報明肇事人資料，經處
    理人員前往現場處理時，被告在場並當場承認為肇事人，有
    道路交通事故肇事人自首情形記錄表在卷可稽，嗣並接受裁
    判，合於自首之規定，爰依刑法第62條前段規定，減輕其刑
    。至被告於本院中主張告訴人鄭慧玲亦有過失乙節，然縱使
    被告與告訴人均有過失，兩者均為車禍事故發生之原因時，
    乃係被告與告訴人在民事損害賠償責任上之過失比例分配問
    題，只要被告就車禍事故發生具有過失，縱告訴人與有過失
    ，亦不影響被告刑事過失責任之成立，換言之，被告並不因
    告訴人與有過失，而免除其就本案車禍發生所應負之刑事過
    失責任，併予敘明。
  ㈡爰審酌被告騎乘普通重型機車行駛在道路上，本應小心謹慎
    以維自身及他人之安全，竟疏未注意貿然超車，因而發生本
    案交通事故，造成告訴人受有如起訴書所載之傷害，其行為
    應予非難，惟犯後坦承犯行，態度尚可，然迄未與告訴人達
    成和解或取得告訴人之諒解，兼衡被告個人戶籍資料查詢結
    果註記大學畢業之教育程度、生活狀況、素行、過失情節（
    經新北市政府車輛行車事故鑑定會鑑定，認被告為肇事原因
    、告訴人無肇事因素）、告訴人所受傷勢等一切情狀，量處
    如主文所示之刑，並諭知易科罰金之折算標準。　
據上論斷，應依刑事訴訟法第273條之1第1項、第299條第1項前
段、第310條之2、第454條第2項，判決如主文。
本案經檢察官陳建良偵查起訴，由檢察官宋有容到庭執行職務。
中    華    民    國   111    年     7    月    25    日
                  刑事第二十三庭  法  官  龔書安
上列正本證明與原本無異。
如不服本判決，應於判決送達後20日內敘明上訴理由，向本院提
出上訴狀 (應附繕本) ，上訴於臺灣高等法院。其未敘述上訴理
由者，應於上訴期間屆滿後20日內向本院補提理由書「切勿逕送
上級法院」。
                                  書記官  石秉弘
中　　華　　民　　國　　111 　年　　7 　　月　　26　　日
附錄本案論罪科刑法條全文：
中華民國刑法第284條
因過失傷害人者，處1年以下有期徒刑、拘役或10萬元以下罰金
；致重傷者，處3年以下有期徒刑、拘役或30萬元以下罰金。
--------------------------------------------------------
附件：
臺灣新北地方檢察署檢察官起訴書
                                     111年度偵字第8370號
　　被　　　告　陳志嘉　男　40歲（民國00年0月0日生）
　　　　　　　　　　　　住○○市○○區○○街00號2樓
　　　　　　　　　　　　國民身分證統一編號：Z000000000號
上列被告因過失傷害案件，已經偵查終結，認應該提起公訴，茲
將犯罪事實及證據並所犯法條分敘如下：
　　　　犯罪事實
一、陳志嘉於民國110年2月5日9時31分許，騎乘車牌號碼000-00
    0號普通重型機車，沿新北市板橋區新北大橋機車道往三重
    方向行駛，行經新北大橋機車專用道990414號燈桿時，本應
    注意機車超車時，應保持安全間隔，同時應隨時採取必要之
    措施，而依當時天候晴、日間自然光線、柏油路面乾燥、無
    陷缺、道路無障礙物及視距良好等一切狀況，並無任何不能
    注意之情形，竟疏未注意及此，而貿然超車，致與同向行駛
    在前之由鄭慧玲所騎乘車牌號碼000-000號普通重型機車發
    生碰撞，致鄭慧玲人車倒地，並受有頭部創傷、上唇3公分
    撕裂傷、右嘴角2公分撕裂傷、左食指1公分撕裂傷、左側外
    踝閉鎖性骨折、臉部、雙膝、雙手、左課、左小腿擦傷及挫
    傷、左眼瘀傷及鈍傷、左膝脛骨平台後十字韌帶撕裂性骨折
    等傷害。嗣陳志嘉於肇事後，犯罪未被發覺前，留在現場等
    候，並主動向前往處理之警員承認肇事，而自首接受裁判。
二、案經鄭慧玲訴由本署偵辦。
　　　　證據並所犯法條
一、證據清單暨待證事實
編號 證據名稱 待證事實 1 被告陳志嘉於警詢及偵查中之供述 被告承認有於上揭時、地，與告訴人發生車禍致告訴人人車倒地，因而受有上開傷害之事實。 2 告訴人鄭慧玲於警詢及偵查中之指訴 證明被告於上揭時、地，與告訴人發生車禍致告訴人人車倒地，因而受有上開傷害之事實。 3 道路交通事故現場圖、道路交通事故調查報告表㈠㈡、新北市車輛行車事故鑑定會鑑定意見書（新北車鑑字第0000000號）、現場照片共15張 證明被告騎乘普通重型機車，超車未保持安全間隔，為肇事原因之事實。 4 亞東紀念醫院診斷證明書（乙種） 證明告訴人受有上開傷害之事實。 
二、核被告所為，係犯刑法第284條前段之過失傷害罪嫌。又被
    告於肇事後，在犯罪未經有權偵查犯罪之機關發覺前，向到
    場處理之警員承認其為肇事人一情，有道路交通事故肇事人
    自首情形記錄表1紙附卷可稽，請依刑法第62條前段之規定
    ，審酌減輕其刑。
三、依刑事訴訟法第251條第1項提起公訴。
　　此　致
臺灣新北地方法院
中　　華　　民　　國　  111 　年　　 4　　月　　27　　日
　　　　　　　　　　　　　　　檢　察　官　陳建良